【裁判字號】    95,非抗,170
【裁判日期】    950427
【裁判案由】    通常保護令
【裁判全文】
臺灣高等法院臺中分院民事裁定         95年度非抗字第170號
抗  告  人  丙○○
            乙○○○
            丁○○
送達代收人  陳隆律師
相  對  人  甲○○
上列抗告人因與相對人間通常保護令事件，對於中華民國95年 3
月 2日臺灣台中地方法院94年度家護抗字第19號所為再抗告駁回
之裁定提起抗告，本院裁定如下：
    主  文
抗告駁回。
抗告程序費用由抗告人負擔。
    理  由
一、按，保護令之程序，除本章別有規定外，準用非訟事件法有
    關規定，非訟事件法未規定者，準用民事訴訟法有關規定；
    對於抗告法院之裁定再為抗告，僅得以其適用法規顯有錯誤
    為理由，並經原法院之許可者為限；前項許可，以原裁定所
    涉及之法律見解具有原則上重要性者為限，家庭暴力防治法
    第19條第 2項、非訟事件法第45條第 3項、第 4項定有明文
    。所謂適用法規顯有錯誤，係指原裁定就其取捨證據所確定
    之事實適用法規顯有錯誤而言，不包括認定事實不當之情形
    在內。又所謂有原則上之重要性，係指訴訟事件所涉及之法
    律見解意義重大，而有闡釋之必要而言，最高法院93年度台
    抗字第 843號裁定意旨、辦理民事訴訟事件應行注意事項第
     195條可資參照。倘提起再抗告，未具體指出有如何適用法
    規顯有錯誤之情形，以及上開裁定所涉及之法律見解具有原
    則上重要性，其再抗告顯非合法。
二、經查，本件相對人甲○○聲請對其夫、公公、婆婆、小姑即
    葉志宏、丙○○、乙○○○、丁○○核發通常保護令，經臺
    灣臺中地方法院（獨任法官）於94年10月25日核發94年度家
    護字第 942號通常保護令；葉志宏等四人提起抗告，臺灣臺
    中地方法院（合議庭）於94年12月13日以94年度家護抗字第
    19號裁定、以無理由駁回渠等之抗告；抗告人丙○○等三人
    提起再抗告，惟核其再抗告狀指稱彼等三人雖與相對人間具
    家庭暴力防治法所定之親屬關係，惟，彼等既未與相對人同
    住，依司法院大法官會議釋字第 415號解釋揭示之「家」之
    意義，應非家庭暴力防治法立法目的所欲規範之對象，且彼
    等未與相對人同住、亦未曾對相對人為家暴行為，實無必要
    核發對彼等之保護令云云，既自認渠等與相對人間有家庭暴
    力防治法所定之親屬關係，又僅係指摘原裁定有何認定事實
    不當之情形，而未具體指出該裁定有如何適用法規顯有錯誤
    之處，亦未就該再抗告事件所涉及之法律問題，何以意義重
    大而有加以闡釋之必要，予以具體表明，尚難遽認該再抗告
    事件所涉及之法律見解具有原則上之重要性，揆諸上開說明
    ，抗告人所提再抗告，自屬於法不合。原法院於95年3月2日
    以94年度家抗字第19號裁定駁回抗告人之再抗告，於法並無
    不合。
三、抗告意旨仍執陳詞指摘原裁定，惟仍未就抗告法院之裁定具
    體表明有何適用法規顯有錯誤及其具體內容，或原裁定所涉
    及之法律見解具有原則上重要性之具體事實，本件抗告已難
    認為有理由。況，按，家庭暴力防屬於社政法規、福利法規
    之性質，為使更多人獲得保護令之保護以及其他扶助、護衛
    、輔導與治療，故其所規定之家庭成員範圍較民法親屬編所
    規定之家長、家屬範圍為廣，只須加害人與被害人間具有該
    法第三條所定之家庭成員關係，一旦發生侵害，即屬家庭暴
    力，並不以同財共居為必要，最高法院92年度台抗字第 284
    號裁定要旨可資參照，則，抗告人等以未與相對人同住抗辯
    ，亦非可採；復觀諸司法院大法官會議第 415號解釋之內容
    ，係在界定所得稅「免稅額」之受扶養人之範圍，與家庭暴
    力防治法之立法目的不同，則，抗告人將該解釋對「家」之
    闡釋直接適用於本件保護令事件，亦有誤解；再參諸依相對
    人之指述、相對人之父之證詞，抗告人等亦與相對人之夫同
    對相對人施加「將女出養予小姑」之壓力，甚有「抱走小孩
    」之行為，而相對人與其夫尚有離婚訴訟在原審法院審理中
    ，仍有可能與抗告人等發生衝突等情，抗告人等以渠等未與
    相對人同住、未曾對相對人為家暴行為，實無必要核發對彼
    等之保護令云云抗辯，自亦非為有理。
四、據上論結，本件抗告為無理由，依家庭暴力防治法第19條第
     2項、非訟事件法第46條、民事訴訟法第 495條之 1第 1項
    、第 449條第 1項、第95條、第78條、第85條第 1項前段，
    裁定如主文。
中    華    民    國    95    年    4     月    27    日
                      民事民五庭審判長法  官  陳滿賢
                                      法  官  古金男
                                      法  官  朱  樑
以上正本係照原本作成。
不得再抗告。
                                      書記官  陳俞豪
中    華    民    國    95    年    5     月    2     日
                                                      Ｈ


司法院資訊處製作；財團法人民間司法改革基金會備份。
